臺灣高等法院刑事判決
111年度侵上訴字第152號
上  訴  人  
即  被  告  甲○○




選任辯護人  彭光暐律師
            許家偉律師
上列上訴人即被告因妨害性自主案件，不服臺灣臺北地方法院11
0年度侵訴字第51號，中華民國111年4月29日第一審判決（起訴
案號：臺灣臺北地方檢察署110年度偵字第5772號），提起上訴
，本院判決如下：
    主  文
原判決撤銷。
甲○○犯強制性交罪，處有期徒刑貳年；又犯恐嚇危害安全罪，處
拘役伍拾伍日，如易科罰金，以新臺幣壹仟元折算壹日；又犯強
制性交罪，處有期徒刑貳年貳月；又犯強制性交罪，處有期徒刑
貳年肆月。上開所處有期徒刑部分，應執行有期徒刑叁年。
    事  實
一、甲○○與代號「AW000-A109444」成年女子（真實姓名年籍詳
    卷，下稱甲女）原為男女朋友，並於民國109年9月共同居住
    在甲○○具名承租之臺北市萬華區租屋處（地址詳卷，下稱本
    案租屋處），2人間具有家庭暴力防治法第3條第2款所定之
    家庭成員關係。嗣甲女於109年9月下旬向甲○○提出分手並索
    回本案租屋處鑰匙，甲○○為此深受打擊、情緒不穩，仍試圖
    挽回甲女，竟為下列犯行：　　
  ㈠甲○○原與甲女相約於109年9月25日晚間外出談判，然甲女因
    故睡著而未赴約，甲○○遂於同日23時許，僱請鎖匠開啟本案
    租屋處大門門鎖，甲女在屋內聽見鎖匠開鎖聲音，發現甲○○
    在門外試圖開鎖，遂讓甲○○進入屋內談話。甲○○進入屋內，
    即與甲女談論復合之事，甲女告知另有心儀對象而不願與甲
    ○○復合，甲○○萌生透過與甲女發生性行為之方式使甲女回心
    轉意，竟於翌（26）日凌晨約1、2時許，至甲女所在之床上
    ，欲親吻甲女並脫下甲女褲子，甲女立即推開甲○○並將褲子
    往上拉提，且告知甲○○「不要這樣」等語，明確表達拒絕發
    生性交行為，甲○○仍基於強制性交之犯意，無視甲女口頭拒
    絕及手拉褲子抵抗，強行將甲女所著之睡褲及內褲脫去，以
    其自備之按摩棒摩擦甲女下體後，將其生殖器插入甲女之陰
    道內，違反甲女意願而為強制性交行為1次。其後甲○○以身
    體疲累為由，要求留在本案租屋處，甲女恐甲○○情緒失控，
    迫於無奈，任由甲○○留在本案租屋處房間睡覺。
  ㈡甲○○於109年9月26日上午9、10時許甦醒後，在本案租屋處房
    間內再次向甲女央求復合，仍遭甲女拒絕，甲○○基於恐嚇危
    害安全之犯意，拿起本案租屋處內放置之水果刀，向甲女恫
    稱：是不是那個男生（即甲女的心儀對象）消失，甲女就會
    再跟其一起？其自己也有帶1把刀來，想要把甲女跟那個男
    生殺死然後再自殺等語要脅甲女與其復合，以此加害甲女生
    命、身體安全之事恫嚇甲女，致使甲女心生畏懼，恐甲○○情
    緒失控而遭到不測，極力安撫甲○○以免受害，甲○○始將該把
    水果刀放下，繼續與甲女商談復合。
　㈢嗣於109年9月26日12、13時許，甲女提出希望甲○○離去或讓
    伊出門之要求，甲○○為攔阻甲女外出，要求再次與之為性交
    行為，甲女當場拒絕，甲○○竟基於強制性交之犯意，將甲女
    推倒在床上，並利用體型及力量之優勢，強行脫下甲女之褲
    子，甲女甫因甲○○前述舉動及話語而感到驚恐，擔心極力反
    抗將刺激甲○○而遭受不測，只口頭向甲○○表示不想發生性行
    為，然甲○○仍無視於甲女言詞拒絕，逕以其生殖器插入甲女
    之陰道內抽插至射精，以此方式違反甲女意願為強制性交行
    為1次得逞。
  ㈣另甲○○於109年10月1日凌晨1時33分許，假藉交付行李箱給甲
    女使用為由進入本案租屋處後，即不願離去，竟試圖以強制
    性交手段要求甲女與之復合，乃向甲女恫稱：因為分手後痛
    苦到去看精神科、服用藥物、想要殺死甲女再自殺云云，同
    時以手臂勾在甲女脖子用力緊抱甲女，繼之違反甲女之意願
    ，親吻甲女並強行脫下甲女衣褲，繼以按摩棒摩擦甲女下體
    ，並在甲女不知情之狀況下，以手機竊錄甲女下體照片（所
    涉妨害秘密罪嫌部分，未據告訴），甲女雖試圖以手推開甲
    ○○表示拒絕，然因經歷前述甲○○言語恫嚇、同年9月26日2次
    強制性交行為，擔憂繼續反抗，其生命、身體將有所不測，
    只得要求甲○○戴保險套，任由甲○○以其生殖器插入甲女之陰
    道內抽插至射精，甲○○以此強暴、恐嚇方式違反甲女意願為
    強制性交行為1次。嗣甲女趁甲○○睡著期間，透過網路社群
    臉書（下稱臉書）通訊軟體聯繫甲○○之胞兄乙○○，告知其遭
    受甲○○性侵害之事並請乙○○儘速將甲○○帶走，乙○○旋於同（
    1）日上午6時11分許至本案租屋處將甲○○帶離。
  ㈤甲女原顧及過往情誼而未立即報警，惟於109年10月3日凌晨1
    時許，發現甲○○以通訊軟體LINE傳送其偷拍甲女下體之照片
    旋又收回，復不堪甲○○持續以電話、訊息騷擾，始報警處理
    ，因而查悉上情。
二、案經甲女訴由臺北市政府警察局萬華分局報告臺灣臺北地方
    檢察署檢察官偵查起訴。
　　理  由
一、程序部分
  ㈠按性侵害犯罪防治法所稱性侵害犯罪，係指觸犯刑法第221條
    至第227條、第228條、第229條、第332條第2項第2款、第33
    4條第2項第2款、第348條第2項第1款及其特別法之罪；又行
    政機關、司法機關及軍法機關所製作必須公示之文書，不得
    揭露被害人之姓名、出生年月日、住居所及其他足資識別被
    害人身分之資訊，性侵害犯罪防治法第2條第1項、第12條第
    2項分別定有明文。另性侵害犯罪防治法第12條所定其他足
    資識別被害人身分之資訊，包括被害人照片或影像、聲音、
    住址、親屬姓名或其關係、就讀學校與班級或工作場所等個
    人基本資料，性侵害犯罪防治法施行細則第6條亦有明定。
    查本件上訴人即被告甲○○既因觸犯刑法第221條強制性交罪
    ，經檢察官提起公訴，核與性侵害犯罪防治法第2條第1項規
    定之性侵害犯罪定義相符，因本院所製作之本案判決係屬必
    須公示之文書，為避免本案被害人甲女即代號「AW000-A109
    444」成年女子（真實姓名年籍詳卷）身分遭揭露，依上開
    規定，對於甲女年籍資料等足資識別身分之資訊，均予以隱
    匿及適度遮隱並註明參照卷內事證，合先敘明。　
  ㈡證據能力之說明：　　　
　  按被告以外之人於審判外之言詞或書面陳述，除法律有規定
    者外，不得作為證據。又被告以外之人於審判外之陳述，雖
    不符合刑事訴訟法第159條之1至第159條之4之規定，但經當
    事人於審判程序同意作為證據，法院審酌該言詞陳述或書面
    陳述作成時之情況，認為適當者，亦得為證據；當事人、代
    理人或辯護人於法院調查證據時，知有同法第159條第1項不
    得為證據之情形，而未於言詞辯論終結前聲明異議者，視為
    有前項之同意。刑事訴訟法第159條第1項及第159條之5分別
    定有明文。本院以下所引用被告以外之人於審判外之供述或
    書面陳述，因檢察官、被告及其辯護人於本院準備程序時對
    前述供述證據之證據能力分別表示「證據能力沒有意見」、
    「證據能力部分均不爭執」（見本院卷第92頁至第95頁），
    復經本院於審理時逐一提示予檢察官、被告及其辯護人表示
    意見，於本案言詞辯論終結前均未就證據能力部分聲明異議
    或加以爭執。本院審酌該等證據之取得過程並無瑕疵，與本
    案待證事實間復具有相當之關聯性，亦無顯不可信之情況，
    上開各該證據既經本院於審判期日依法進行提示、調查、辯
    論，被告於訴訟上之防禦權，已受保障，故上開證據資料均
    有證據能力。另本判決所援引之非供述證據，因檢察官、被
    告及其辯護人於本院準備程序、審理時對於該等證據亦均未
    爭執證據能力（見本院卷第93頁至第95頁、第145頁至第151
    頁），且無證據證明係公務員違背法定程序所取得，亦無顯
    有不可信之情況或不得作為證據之情形，復經本院依法踐行
    調查證據之程序，自均具有證據能力。
二、認定犯罪事實之證據及理由
  ㈠強制性交部分：
　　有關被告於事實欄一㈠、㈢、㈣所示時、地違反甲女意願對之
    為強制性交犯行，業據被告於警詢、偵訊、原審及本院審理
    時均坦承不諱（見公開偵卷一第70頁至第74頁、公開偵卷二
    第10頁至第14頁，原審侵訴卷二第234頁，本院卷第90頁至
    第91頁、第153頁至第155頁），核與證人即告訴人甲女、證
    人乙○○證述相符（公開偵卷一第13頁至第26頁、第95頁至第
    96頁、公開偵卷二第92頁至第96頁），並有甲女與被告間通
    訊軟體LINE、WeChat之對話紀錄、甲女與證人乙○○之臉書對
    話紀錄、本案租屋處監視器錄影翻拍畫面及現場環境照片、
    性侵害犯罪事件通報表、受理疑似性侵害事件驗傷診斷書（
    衛部心字第1031761584號）等在卷可稽（見公開偵卷二第21
    頁至第27頁、第29頁、第31頁至第59頁、第61頁至第62頁、
    第81頁至第85頁、第101頁、第121頁至第200頁）。從而，
    被告此部分所為任意性自白既有前述客觀證據資為補強，核
    與事實相符，堪可採信。
  ㈡恐嚇危害安全部分：
　　訊據被告固不否認於109年9月26日上午9、10時許，在本案
    租屋處要求與甲女復合時，曾拿起本案租屋處放置之水果刀
    等事實，惟否認有何恐嚇危安犯行，辯稱：伊當時是感覺無
    法挽回甲女，情緒低落想拿刀自殺，沒有要恐嚇或傷害甲女
    的意思云云（見本院卷第92頁、第154頁）。經查：
    ⑴甲女於警詢時證稱：109年9月26日上午9、10時許，伊與被
      告睡醒後，被告問伊能不能復合，伊告知不行，被告就拿
      起家中水果刀，問伊是不是那個男生消失，伊就願意跟他
      在一起，伊說水果刀是伊買的，被告就說他自己也有帶1
      把刀，但伊沒有看到，被告說想要先把那個男生殺死，再
      殺掉伊，然後自己自殺，伊勸被告冷靜後，被告才把刀放
      下，但伊心裡覺得很害怕，怕被告太激動就真的那麼做，
      之後被告說他只是想要嚇伊，水果刀沒辦法自殺等語（見
      公開偵卷一第16頁至第17頁）；復於檢察官偵訊時經具結
      後證稱：109年9月26日上午被告睡醒後，還是再問伊能不
      能復合，伊告知不行，被告就拿起家中水果刀說是不是跟
      伊曖昧的對象消失，伊就會回到其身邊，伊請被告把刀放
      下，被告就說他也有帶1把刀，想要殺死伊之後再自殺，
      然後被告又說他只是想要嚇伊，水果刀沒辦法自殺，他自
      己有帶刀來，就一直用他的生命威脅伊跟他復合，但伊沒
      看到被告拿出其他刀子等語明確（見公開偵卷二第93頁）
      ，互核甲女於警詢、偵訊時所為證述始終一致，並無何矛
      盾或不合理之處，應已有相當之憑信性。而被告於警詢時
      亦供承：從洗手台（流理台）拿水果刀，有跟甲女說要不
      要同歸於盡等語（見公開偵卷二第13頁），衡以被告係在
      甲女告知已有心儀對象而拒絕復合之後始持刀相向，被告
      顯非僅止於持刀欲自戕，足徵甲女證述被告於上揭時、地
      持水果刀恫嚇稱是不是那個男生（即甲女的心儀對象）消
      失，甲女就會再跟其一起？其自己也有帶1把刀來，想要
      把甲女跟那個男生殺死然後再自殺等語，乃信而有徵，堪
      以採信。
　　⑵按刑法第305 條之恐嚇罪，所稱以加害生命、身體、自由
      、名譽、財產之事，恐嚇他人者，係指以使人生畏怖心為
      目的，而通知將加惡害之旨而言，至行為人主觀上是否確
      有實現加害之意圖或決心，則非所問；又其通知之方式，
      是以言語或身體舉動為之，是直接通知或間接通知，均非
      所問（最高法院52年台上字第571號判例意旨、96年度台
      非字第178號判決意旨參照）。次按恐嚇既係以使人心生
      畏怖為目的，而以將加害之事實相通知，以妨害其意思活
      動之自由，該言語或舉動是否足以使他人心生畏懼，應依
      社會一般觀念衡量之。因此，是否為恐嚇言語，本非以行
      為人主觀上確有加害之意或客觀上已為加害之行為為必要
      ，而係衡諸通常事理，會否使一般人心生畏懼以為斷，不
      以發生客觀上之危害為要件（最高法院84年度台上字第81
      3號判決意旨參照）。查被告因無法接受甲女與之分手，
      於109年9月26日凌晨1、2時許，違反甲女意願而為強制性
      交犯行，並留在本案租屋處房間睡覺，此為被告所坦認在
      卷，復經本院認定如前，被告於同日上午9、10時許甦醒
      後，再度要求甲女與之復合，經甲女嚴詞拒絕後，被告即
      持水果刀稱：是不是那個男生（即甲女的心儀對象）消失
      ，甲女就會再跟其一起？想要把甲女跟那個男生殺死然後
      再自殺等語，衡酌社會一般觀念，被告上開話語並非僅僅
      欲自殺、自戕，兼有玉石俱焚、預告將直接加害甲女及甲
      女心儀對象之生命、身體安全而隱含有將對之不利之意，
      自足以使人心生畏怖，且被告所為已具體明確表示惡害之
      對象（甲女及其心儀對象）和方式（持刀殺害），客觀上
      足使與甲女立於相同情境、地位之一般人感覺生命、身體
      遭受威脅並心生畏懼；縱本案未扣得被告所持該把水果刀
      ，衡以市售水果刀多為金屬材質，用以切削水果，可認該
      水果刀客觀上足對人之生命、身體、安全構成威脅，具有
      危險性，被告在甲女表達拒絕復合之意時，持該把水果刀
      恫嚇，顯非屬一時情緒性反應，而係以加害生命、身體之
      事恐嚇他人甚明。況證人甲女於警詢、偵訊時均證稱：被
      告這樣的行為讓伊當下覺得很害怕，怕他會太激動真的那
      樣做，想要離開房間等語（見公開偵卷一第16頁至第18頁
      、公開偵卷二第93頁），足認被告此舉已達於危害安全之
      程度。被告及其辯護人辯稱被告拿水果刀只是想尋短，並
      無恐嚇之主觀犯意及意圖云云（見本院卷第154頁、第157
      頁），自無足採。
　　⑶另依甲女於警詢時證稱：伊勸被告冷靜後，被告把水果刀
      放下，之後被告說他只是想要嚇嚇伊，伊有告知被告分手
      原因並希望好聚好散，被告仍一再表達復合之意；之後伊
      希望被告離開本案租屋處或讓伊外出，被告不讓伊出門，
      到同日12、13時許，被告將伊推到床上，脫掉伊外褲及內
      褲，將生殖器插入伊生殖器等語（見公開偵卷一第17頁至
      第18頁），且甲女證述被告如事實欄一㈢所示強制性交犯
      行過程中，均未指稱被告有利用該把水果刀或其他兇器犯
      之（公開偵卷一第17頁至第19頁、公開偵卷二第92頁至第
      93頁），堪認被告所為持水果刀恐嚇甲女之加害行為，在
      經甲女極力安撫、勸說後被告已將水果刀放下，並繼續與
      甲女談話，被告持水果刀之行為應僅係對甲女實施恐嚇行
      為，難認與相隔1、2小時後被告犯如事實欄一㈢所示強制
      性交犯行有何必然關聯。況被告為前述恐嚇行為後，尚與
      甲女商談復合之事，因甲女堅決表達不願復合之意，且希
      望被告離開或讓甲女外出，被告始起意以強制性交方式挽
      留甲女，業經本院認定如前，此時被告應無再持水果刀行
      兇之意，且公訴意旨亦未主張被告此部分涉犯攜帶兇器強
      制性交罪，被告如事實欄一㈢所示強制性交部分，應認是
      基於普通強制性交之意而犯之，併此敘明。　　
　㈢綜上所述，本案事證明確，被告所為上揭犯行均堪以認定，
    應予依法論科。　　
三、論罪： 
  ㈠按家庭暴力係指家庭成員間實施身體或精神上不法侵害之行
    為，而家庭暴力罪即指家庭成員間故意實施家庭暴力行為而
    成立其他法律所規定之犯罪，家庭暴力防治法第2 條第1 款
    、第2 款定有明文。查被告於本案案發前之109年9月間具名
    承租本案租屋處，並與甲女共同居住於該處，迄109年9月下
    旬始繳回鑰匙等節，業據被告陳明在卷（見公開偵卷一第12
    頁，本院卷第91頁至第92頁），核與甲女於偵查證述相符（
    見公開偵卷一第15頁、公開偵卷二第92頁），是被告與甲女
    間曾有同居男女朋友關係而具有家庭暴力防治法第3 條第2 
    款所定之家庭成員關係，可以認定。  
  ㈡核被告就事實欄一㈠、㈢、㈣所為係涉犯刑法第221條第1項之強
    制性交罪（共3罪）。被告為事實欄一㈣所示強制性交行為前
    向甲女恫稱：因為分手後痛苦到去看精神科、服用藥物、想
    要殺死甲女再自殺等恐嚇行為，為其後強制性交犯行之手段
    ，應為該次強制性交罪所吸收，不另論罪。又被告與甲女間
    因曾有同居關係而有家庭暴力防治法第3條第2款所定之家庭
    成員關係，本件所為雖均屬對家庭成員間實施身體、精神上
    不法侵害之行為，自該當家庭暴力防治法第2條第2款之家庭
    暴力罪，公訴意旨漏未論及此，應予補充；惟因家庭暴力防
    治法之家庭暴力罪對此並無科處刑罰之特別規定，且本院已
    提示被告及其辯護人（見本院卷第65頁、第142頁、第156頁
    ），無礙於被告防禦權之行使，特予敘明。　
　㈢核被告就事實欄一㈡所為，係犯刑法第305條恐嚇危害安全罪。又被告與甲女間因曾有同居關係而有家庭暴力防治法第3條第2款所定之家庭成員關係，業如前述，被告此部分所為屬對家庭成員間實施身體、精神上不法侵害之行為，該當家庭暴力防治法第2條第2款之家庭暴力罪，惟因家庭暴力防治法對此規定僅有關於刑事程序之規範，並無罰則之規定，自應依刑法恐嚇危害安全罪論科。另按案件有無起訴，端視其是否在檢察官起訴書所載犯罪事實範圍之內而定，關於「犯罪事實」應如何記載，法律雖無明文規定，然起訴之犯罪事實即法院審判之對象，並為被告防禦準備之範圍，倘其記載之內容「足以表示其起訴之範圍」，使法院得以確定審理範圍，並使被告知悉因何犯罪事實被提起公訴而為防禦之準備，即為已足。查檢察官起訴書犯罪事實欄一（二）記載「甲○○於翌（26）日上午9、10許睡醒後，又再次要求與甲女復合，經甲女拒絕後，甲○○情緒激動，拿起甲女租屋處內之水果刀稱：是不是甲女之曖昧對象消失了，甲女就會回到其身邊等語，又稱：自己也有帶一把刀來，想要一刀殺死甲女然後再自殺等語，企圖以自己之生命要脅甲女與其復合。甲○○前揭言詞舉動均使甲女感到恐懼不已」等語（見起訴書第2頁第4行至第9行），業已載明被告持水果刀恫嚇甲女將持刀殺害甲女、甲女曖昧對象，致使甲女心生恐懼之事實，足認此部分的事實亦為起訴範圍，且本院準備程序、審理時已當庭告知此部分事實及罪名，以供檢察官、被告及其辯護人進行攻擊防禦、辯論（見本院卷第92頁至第93頁、第142頁、第156頁），無妨礙或剝奪被告訴訟上防禦權行使，本院自得併予審理，特予說明。
  ㈣按妨害性自主罪所保護之法益係個人之性自主權及身體控制
    權，通常以行為人對個別被害人性交或猥褻完畢，作為犯罪
    次數之計算；又按諸性交，通常以男性射精或發洩性慾完畢
    ，作為認定性交次數之計算，區別不難，獨立性亦強，於經
    驗、論理上，殊難想像經年累月之長期多次性交，可以符合
    接續犯之行為概念，仍應依數罪併罰之例予以分論併罰。（
    最高法院111年度台上字第2267號判決意旨參照）。查被告
    於109年9月26日凌晨1、2時許（即入睡前）對甲女強制性交
    （即事實欄一㈠），嗣其入睡數小時，至同日12、13時許再
    對甲女強制性交直至射精（即事實欄一㈢），該2次強制性交
    時間相隔長達數小時，被告復曾入睡，明顯可區別而據獨立
    性；又被告於相隔4天之109年10月1日凌晨，再度違反甲女
    意願而強制性交犯行（即事實欄一㈣），應認本案被告所為3
    次強制性交犯行，犯罪時間、行為明顯可分，為各自獨立之
    行為，且與事實欄一㈡恐嚇危害安全罪之犯罪行為互殊，顯
    均係分別起意，應予分論併罰。　
  ㈤另按刑法第59條關於犯罪之情狀顯可憫恕，認科以最低刑度
    仍嫌過重者，得減輕其刑之規定，係立法者賦予審判者之自
    由裁量權，俾就具體之個案情節，於宣告刑之擇定上能妥適
    、調和，以濟立法之窮。是該條所謂犯罪之情狀，乃泛指與
    犯罪相關之各種情狀，自亦包含同法第57條所定10款量刑斟
    酌之事項，亦即該二法條所稱之情狀，並非有截然不同之領
    域。94年2月2日修正公布，95年7月1日施行之刑法第59條修
    正立法理由稱：「本條所謂『犯罪之情狀可憫恕』，自係指裁
    判者審酌第57條各款所列事項以及其他一切與犯罪有關之情
    狀之結果」等語，亦同此旨趣。是於裁判上酌減其刑時，應
    就犯罪一切情狀（包括第57條所列舉之10款事項），予以全
    盤考量，審酌其犯罪有無可憫恕之事由（即有無特殊之原因
    與環境，在客觀上足以引起一般同情，以及宣告法定低度刑
    ，是否猶嫌過重等等），以為判斷（最高法院104年度台上
    字第277號、102年度台上字第2513號判決意旨參照）。查被
    告如事實欄一㈠、㈢、㈣所犯刑法第221條第1項之強制性交罪
    ，法定刑為「3年以上10年以下有期徒刑」，而甲女與被告
    原係男女朋友，非無情誼，其以前述方式違反甲女意願對之
    為強制性交犯行，實屬未充分尊重女性性自主權之行為，然
    其係因無法接受分手之事實，未能妥善調適自己，此等犯罪
    之手段、情節尚與一般對於陌生、隨機犯案、不顧被害人拒
    絕或哀求而持續施以更激烈之強暴、脅迫手段之情狀尚屬有
    別；再者，被告於本院審理期間，業與甲女達成和解，並已
    履行完畢，甲女亦表明願意原諒被告，並請求法院酌量減輕
    其刑、給予被告緩刑之機會，業經告訴代理人於本院審理時
    陳述在卷（見本院卷第159頁至第160頁），並有甲女提出之
    刑事陳述意見狀、被告提出之切結書、和解契約書、支票及
    郵政匯款申請書影本在卷可稽（見本院卷第101頁、第173頁
    至第179頁），堪認被告已取得甲女之宥恕。是本院審酌被
    告未能控制己身衝動，為本件犯行，固屬非是，然就其如事
    實欄一㈠、㈢、㈣所犯強制性交罪，均為3年以上有期徒刑，縱
    予量處最低度刑即3年有期徒刑，仍有情輕法重之憾，不免
    過苛，爰就此部分均依刑法第59條之規定酌減其刑。
四、撤銷改判之理由：　　
　㈠原審審理後，認被告所犯3次強制性交犯行，事證明確，均予
    以論罪科刑，固非無見。惟查：⑴被告與甲女具有家庭暴力
    防治法第3條第2款所定之家庭成員關係，其對甲女故意實施
    精神、身體不法侵害行為，該當家庭暴力防治法第2條第2款
    所指之家庭暴力罪，原審漏未說明，稍有微疵。⑵被告就事
    實欄一㈡部分另犯有刑法第305條恐嚇危害安全罪，業經本院
    認定如前，原審事實欄一㈡既載明被告「情緒激動，拿起甲
    女租屋處內之水果刀稱：是不是甲女之曖昧對象消失了，甲
    女就會回到其身邊等語，又稱：自己也有帶一把刀來，想要
    一刀殺死甲女然後再自殺等語」、被告「前揭言詞舉動均使
    甲女感到恐懼不已」，原審未於理由中說明如何評價、審究
    被告此持水果刀恐嚇甲女行為，尚有未洽；⑶又被告於本院
    審理時，業已與甲女達成和解，甲女表示原諒被告並請求法
    院酌量減輕其刑、給予被告緩刑之機會，如前所述，是被告
    之犯行雖對於甲女造成身體及心理上莫大傷害，綜觀本件被
    告犯罪情狀、犯罪後態度、積極對於甲女彌補所受損失等情
    ，認就其如事實欄一㈠、㈢、㈣所犯強制性交罪，仍有情輕法
    重，縱科以最低度刑，猶嫌過重，均依刑法第59條之規定酌
    減其刑之適用，原審未及審酌被告上訴後與甲女達成和解、
    徵得其諒解之量刑有利因素，復未就此部分依刑法第59條規
    定減輕其刑，容有未恰。被告以其與甲女和解、徵得諒解而
    請求適用刑法第59條酌減、從輕量刑等語提起上訴，即有理
    由，且原判決有上開可議之處，自應由本院將原判決撤銷改
    判。
  ㈡爰以行為人之責任為基礎，審酌被告與甲女原為男女朋友關
    係，因無法接受甲女要求分手，未能妥適調整自己心態，竟
    為滿足己身慾念，恐嚇甲女、違反甲女意願而為前揭強制性
    交行為，所為戕害甲女之身心健康及其性自主決定權，造成
    甲女身心之創傷，破壞甲女對人之信任，所為自應予非難，
    惟念及被告犯後已知正視己非，坦承強制性交犯行，復於本
    院審理期間與甲女達成和解並履行完畢，因而徵得甲女之諒
    解，已如前述，被告彌縫之犯後態度尚稱可取，兼衡被告自
    陳大學肄業之智識程度、從事服務業、未婚、經濟狀況普通
    之家庭、經濟與生活狀況等一切情狀（見原審侵訴卷二第24
    0頁），並參酌甲女及告訴人代理人於本院表達意見（見本
    院卷第101頁、第159頁至第160頁），分別量處如主文第2項
    所示之刑，另就被告所犯恐嚇危害安全罪部分，並諭知易科
    罰金之折算標準。
  ㈢至被告及其辯護人雖請求為緩刑宣告（見本院卷第160頁），
    查被告前於101年間因與14歲以上未滿16歲女子為性交，經
    原審法院以101年度侵訴字第28號判決判處有期徒刑8月，10
    2年3月19日縮短刑期執行完畢出監，惟被告於前開有期徒刑
    執行完畢後，5年以內未曾因故意犯罪受有期徒刑以上刑之
    宣告，有被告之本院被告前案紀錄表、原審法院101年度訴
    字第28號判決存卷可參（見本院卷第57頁、第183頁至第184
    頁），且被告於本案始終坦認強制性交犯行，反省己錯，並
    於本院審理期間與甲女達成和解，而獲甲女之諒解，甲女亦
    請求給予被告緩刑（見本院卷第101頁），然因本院上開量
    刑結果，業與刑法第74條第1項所定得為緩刑宣告之要件不
    符，無從為緩刑宣告，併此敘明。　　　
據上論斷，應依刑事訴訟法第369條第1項前段、第364條、第299
條第1項前段，刑法第221條第1項、第305條、第59條、第41條第
1項前段、第51條第5款，刑法施行法第1 條之1第1項、第2項前
段，判決如主文。
本案經檢察官戚瑛瑛偵查起訴，檢察官謝宗甫到庭執行職務。
中　　華　　民　　國　　111 　年　　8 　　月　　30　　日
                  刑事第十八庭  審判長法　官  何俏美
　　　　　　　　　                    法　官  黃紹紘
                                      法　官  陳海寧
以上正本證明與原本無異。
如不服本判決，應於收受送達後20日內向本院提出上訴書狀，其
未敘述上訴之理由者並得於提起上訴後20日內向本院補提理由書
（均須按他造當事人之人數附繕本）「切勿逕送上級法院」。
                                      書記官  張玉如
中　　華　　民　　國　　111 　年　　8 　　月　　30　　日
附錄本案論罪科刑法條全文：　　　　　　　　　　　　　　  
中華民國刑法第221條：強制性交罪
對於男女以強暴、脅迫、恐嚇、催眠術或其他違反其意願之方法
而為性交者，處 3 年以上 10 年以下有期徒刑。
前項之未遂犯罰之。

中華民國刑法第305條：恐嚇危害安全罪
以加害生命、身體、自由、名譽、財產之事恐嚇他人，致生危害
於安全者，處2年以下有期徒刑、拘役或9千元以下罰金。